臺灣高雄地方法院刑事判決　　　　　 100年度審訴字第1994號
                                                第2436號
公　訴　人　臺灣高雄地方法院檢察署檢察官
被　　　告　陳建周　男　民國○○年○月○日生
　　　　　　　　　　身分證統一編號：S120617132號　
　　　　　　　　　　住高雄市小港區丹山三路33號
　　　　　　　　　　居高雄市小港區龍鳳路38號
上列被告因違反毒品危害防制條例案件，經檢察官提起公訴（10
0年度毒偵字第3293號、第4427號），本院依簡式審判程序審理
，判決如下：
    主  文
陳建周施用第一級毒品，累犯，處有期徒刑壹年；又施用第一級
毒品，累犯，處有期徒刑壹年，扣案之注射針筒壹支，沒收之；
又施用第二級毒品，累犯，處有期徒刑陸月。應執行有期徒刑貳
年肆月，扣案之注射針筒壹支，沒收之。
    事  實
一、陳建周前於民國87年間，因施用毒品案件，經本院裁定送觀
    察、勒戒後，認有繼續施用毒品之傾向，再經本院裁定令入
    戒治處所施以強制戒治，嗣經裁定停止戒治，於88年2月12
    日釋放出所並接續他案執行，施用毒品部分則經臺灣高雄地
    方法院檢察署檢察官為不起訴處分確定；又於強制戒治釋放
    出所後5年內即89年間，再因施用毒品案件，經本院以89 年
    度毒聲字第10156號裁定令入戒治處所施以強制戒治，並經
    起訴由本院以90年度訴字第1237號判決處有期徒刑8月、7月
    ，定應執行有期徒刑1年1月確定，於93年2月20日縮短刑期
    執行完畢；復因施用毒品案件，經臺灣高等法院高雄分院以
    94年上易字第405號、本院以95年度訴字第4110號判決，分
    別判處有期徒刑8月、10月、9月確定，上開有期徒刑10月、
    9月部分，經減刑並定應執行有期徒刑8月確定，二罪接續執
    行，於96年12月24日縮短刑期執行完畢；又因施用毒品案件
    ，經本院以97年度審訴字第4113號、98年度審訴字第1063號
    判決，分別判處有期徒刑8月、4月、8月確定，再經本院以9
    9年度審聲字第1251號裁定應執行有期徒刑1年6月確定，甫
    於99年5月28日因縮短刑期假釋出監付保護管束，於99年6月
    22日假釋期滿未經撤銷視為執行完畢。詎仍不知悛悔，未戒
    斷毒癮，明知海洛因、甲基安非他命業經公告列為毒品危害
    防制條例第2條第2項第1款、第2款之第一級、第二級毒品，
    不得非法持有、施用，竟基於施用第一級、第二級毒品之犯
    意，分別於：
（一）100年3月17日15時20分許為警採尿回溯72小時內某時許，
      在不詳地點，以不詳方式施用第一級毒品海洛因1次。嗣
      因為毒品列管人口，於100年3月17日15時20分許經警通知
      至警察局並徵其同意採集尿液送驗後，結果呈嗎啡陽性反
      應，始悉上情。
（二）100年7月2日13時30分許，在其位在高雄市小港區龍鳳路
      93號2樓住處內，以海洛因滲水注射方式，施用第一級毒
      品海洛因1次；又於100年7月2日15時25分許為警採尿回溯
      96小時內某時許（不包括公權力拘束期間），在不詳地點
      ，以不詳方式施用第二級毒品甲基安非他命1次。嗣於100
      年7月2日13時50分許，因在高雄市小港區龍鳳路93號前行
      跡可疑，經警追逐攔獲後，發現陳建周業經本院發布通緝
      中，經陳建周帶同員警至其上開住處拿取證件時，復在該
      住處扣得其施用海洛因所使用之注射針筒1支，復徵其同
      意採集尿液送驗後，結果呈安非他命、甲基安非他命、可
      待因及嗎啡陽性反應，始悉上情。
二、案經高雄市政府警察局小港分局、高雄市政府警察局保安警
    察大隊報告臺灣高雄地方法院檢察署檢察官偵查起訴。
    理  由
一、本件被告陳建周所犯係死刑、無期徒刑、最輕本刑為3年以
    上有期徒刑以外之罪，其於準備程序就前揭被訴事實為有罪
    之陳述，經告知簡式審判程序之旨，並聽取其與公訴人之意
    見後，本院認無不得或不宜改依簡式審判程序進行之處，爰
    依刑事訴訟法第273條之1第1項、第284條之1，裁定本件進
    行簡式審判程序，合先敘明。
二、上開事實，業據被告於本院審理時均坦承不諱，並有搜索扣
    押筆錄、扣押物品目錄表各1份及注射針筒1支可佐，另被告
    經員警採集之尿液，經分別送高雄市立凱旋醫院、臺灣檢驗
    科技股份有限公司以酵素免疫法及氣相層析質譜儀法檢驗後
    ，結果呈安非他命、甲基安非他命、可待因、嗎啡陽性反應
    等情，有高雄市政府警察局小港分局毒品案件嫌疑人尿液代
    -姓名對照登記表（尿液代碼：J100106號）、高雄市政府警
    察局保安警察大隊黎明中隊偵辦毒品危害防制條例嫌疑人尿
    液採證代碼對照表（代碼：L專-100494號）、高雄市立凱旋
    醫院濫用藥物尿液檢驗報告（檢體編號J-100106號、轉碼編
    號：A00030818號）及臺灣檢驗科技股份有限公司100年7 月
    15日濫用藥物檢驗報告各1紙（檢體編號：L專-100494號，
    報告編號：KH/2011/70026012號）（高雄市政府警察局小港
    分局高市警港分偵字第1000011613號卷第6頁、第7頁，高雄
    市政府警察局刑案偵查卷宗第20頁，臺灣高雄地方法院檢察
    署100年度毒偵字第4427號卷第37頁）附卷可參，足認被告
    任意性自白核與事實相符，洵堪採為論罪科刑之依據。又按
    觀察、勒戒或強制戒治執行完畢釋放後，5年內再犯第10條
    之罪者，檢察官或少年法院（地方法院少年法庭）應依法追
    訴或裁定交付審理。毒品危害防制條例第23條第2項定有明
    文。查本案被告前經送觀察勒戒、強制戒治執行完畢釋放後
    5年內，因再犯施用毒品案件，迭經本院判處有期徒刑確定
    並執行完畢等情，業如前揭，是被告既曾於「5年內再犯」
    ，並經法院判處罪刑確定，則被告復於上開時間、地點分別
    施用第一級、第二級毒品為警查獲，即非屬毒品危害防制條
    例第20條第3項所定「5年後再犯」之情形，檢察官依法逕行
    起訴，即無不合。從而，本件事證明確，被告上開施用第一
    級毒品、第二級毒品之犯行，堪予認定，均應依法論科。
三、核被告所為，係犯毒品危害防制條例第10條第1項之施用第
    一級毒品罪（2次）、同法條第2項之施用第二級毒品罪（1
    次）。其施用2次第一級毒品海洛因、施用1次甲基安非他命
    前，分別持有海洛因、甲基安非他命之低度行為，均應為施
    用之高度行為所吸收，不另論罪。又被告所犯上開3罪，犯
    意各別，行為互殊，應予分論併罰。另被告有前揭事實欄所
    載之犯罪科刑及執行情形，有臺灣高等法院被告前案紀錄表
    1份在卷可查，其於受有期徒刑執行完畢後，5年內故意再犯
    本件有期徒刑以上之罪，為累犯，應各依刑法第47條第1項
    規定，均加重其刑。爰審酌被告前因施用毒品案件，經送觀
    察勒戒、強制戒治及刑之執行後，仍未戒除毒癮再次施用毒
    品自戕其身，顯然缺乏戒絕毒品之決心，未能體悟施用毒品
    對自己、家人造成之傷害及社會之負擔，且甫因施用毒品案
    件執行完畢，竟不思悔悟仍購買毒品施用，可見前案執行無
    法收矯正之效，應予嚴懲，惟念其坦承犯行，態度尚可，暨
    衡以施用毒品者均有相當程度之成癮性及心理依賴，其犯罪
    心態與一般刑法犯罪之本質並不相同，並斟酌犯罪動機、目
    的等一切情狀，分別量處並定應執行刑如主文所示，以資懲
    儆。至扣案之注射針筒1支，被告自承（警卷第3頁）係其所
    有且供施用毒品所用之物，爰依刑法第38條第1項第2款規定
    ，於該次施用第一級毒品之罪刑項下，宣告沒收之。
據上論斷，應依刑事訴訟法第273條之1第1項、第284條之1、第
299條第1項前段，毒品危害防制條例第10條第1項、第2項，刑法
第11條前段、第47條第1項、第51條第5款、第38條第1項第2款，
判決如主文。
本案經檢察官陳孟皇到庭執行職務。
中　　華　　民　　國　　100　　年　  12　　月　　29   日
                  刑事第十庭  法　官  林勳煜 
以上正本證明與原本無異。
如不服本判決應於收受送達後10日內向本院提出上訴書狀，並應
敘述具體理由；如未敘述上訴理由者，應於上訴期間屆滿後20日
內向本院補提理由書（均須按他造當事人之人數附繕本）「切勿
逕送上級法院」。
中　　華　　民　　國　 100　　年　　12　　月　　29　　日
                               書記官  陳莉庭
附錄本判決論罪科刑法條：
毒品危害防制條例第10條
施用第一級毒品者，處6月以上5年以下有期徒刑。
施用第二級毒品者，處3年以下有期徒刑。